臺灣臺北地方法院刑事判決　　　　　　　　　　　　九十三年度訴字第一五七六號
　　公　訴　人　臺灣臺北地方法院檢察署檢察官
　　被　　　告　甲○○
右列被告因毒品危害防制條例案件，經檢察官提起公訴（九十三年度毒偵字二０五九
號），因被告於準備程序進行中就被訴事實為有罪之陳述，經本院合議庭裁定由受命
法官獨任進行簡式審判程序，本院判決如下：
    主  文
甲○○連續施用第一級毒品，處有期徒刑壹年，緩刑參年，緩刑期內付保護管束。
扣案第一級毒品海洛因壹小包（淨重零點零伍公克）沒收銷燬之。
    事  實
一、甲○○前於民國九十年、九十一年間因施用毒品案件，經觀察、勒戒後，均認無
    施用毒品傾向，分別由臺灣板橋地方法院檢察署檢察官於九十年五月十七日以九
    十年度毒偵字第一八五七號、臺灣士林地方法院檢察署檢察官於九十一年七月十
    五日以九十一年度毒偵字第七八四號不起訴處分確定在案，詎甲○○仍因家庭壓
    力因素，復基於施用第一級毒品海洛因之概括犯意，於九十三年八月初起至同年
    九月初某日，連續施用第一級毒品海洛因，嗣於同年九月三日上午十一時四十分
    許，在臺北市萬華區○○○道與中華路口為警查獲，並扣得第一級毒品海洛因一
    小包（毛重：零點二五公克，淨重：零點零五公克），始悉上情。
二、案經臺北市政府警察局萬華分局報請臺灣臺北地方法院檢察署檢察官偵查起訴。
    理  由
一、上述犯罪事實，業據被告張偉銘於警訊、偵查及本院審理時坦承不諱，而被告為
    警查獲時採集尿液送驗結果，鴉片類藥物（嗎啡、可待因）呈陽性反應，此有臺
    灣尖端先進生技醫藥股份有限公司濫用藥物檢驗報告在卷可憑，又扣案之毒品一
    小包，經依聯勤二０四廠製造之煙毒品檢驗Ａ包試劑初步檢驗結果，亦呈嗎啡、
    海洛因反應，復有台北市政府警察局萬華分局毒品初步鑑驗報告單附卷可稽。此
    外，被告前於九十年、九十一年間因施用毒品案件，經觀察、勒戒後，均認無施
    用毒品傾向，分別由臺灣板橋地方法院檢察署檢察官於九十年五月十七日以九十
    年度毒偵字第一八五七號、臺灣士林地方法院檢察署檢察官於九十一年七月十五
    日以九十一年度毒偵字第七八四號不起訴處分確定在案，亦有臺灣高等法院被告
    全國前案記錄表一紙在卷為憑。綜此，本件被告於觀察、勒戒後，五年內再犯施
    用第一級毒品犯行之事證明確，被告犯行可以認定，應依法論科。
二、核被告所為，係犯毒品危害防制條例第十條第一項之施用第一級毒品罪。被告施
    用毒品前後持有第一級毒品海洛因之行為，係施用毒品之低度行為，應為施用毒
    品之高度行為所吸收，不另論罪。而被告多次施用毒品行為，時間密接，方法相
    同，所犯復係犯罪構成要件相同之罪，顯係基於概括犯意反覆為之，依連續犯規
    定論以一罪，並依法加重其刑。又公訴人雖漏未就被告在九十三年八月初至同年
    八月底連續施用第一級毒品之犯行提起公訴，惟此部分與前揭論罪科刑部分有連
    續犯之裁判上一罪關係，應為起訴效力所及，本院自得併予審理。爰審酌：(1)被
    告施用毒品戕害自身健康業已二次遭查獲送觀察、勒戒，仍因家庭經濟、父親身
    心障礙需人照顧之重擔，以致連續施用第一級毒品海洛因之犯罪動機、手段及目
    的；(2)被告犯後坦承犯行，態度良好，主動向台北市立療養院請求戒治，服用那
    曲酮（ＮＡＬＴＲＥＸＯＮＥ）藥物治療；(3)被告為高中畢業，目前有正常職業
    ，亦有循循善誘、願意給予被告最大支持及鼓勵之配偶；(4)本院既願意相信，嘗
    試給予一個曾因吸食毒品二次送觀察、勒戒之被告一個緩刑之機會（詳如後述）
    ，則為確保被告確能繼續服用藥物，根絕吸食毒品之犯行，惕勵被告嗣後不得再
    犯，否則緩刑之宣告將遭撤銷，因此在刑度上有必要酌量加重等一切情狀，量處
    如主文所示之刑。另被告雖有事實欄所述因吸食毒品而二次送觀察、勒戒之犯行
    ，但毒品危害防制條例對於吸食毒品者係採「病患性犯人」之立法意旨，亦即以
    觀察、勒戒方式戒除初犯犯人之「身癮」及「心癮」，因此犯人在觀察、勒戒後
    如無施用傾向者，即由檢察官為不起訴處分，顯見依法本件被告並未曾受有期徒
    刑以上刑之宣告，此有臺灣高等法院被告全國前案紀錄表在卷可稽，本院審酌被
    告係因家庭經濟、父親身心障礙需人照顧，以及個性內向、不知善用社會資源尋
    求各方之支持及慰藉，始再度失慮而為本件犯行，經此刑事偵、審教訓後，確已
    知所警惕，衡情應無再犯之虞，因認對被告所處之刑以暫不執行為適當，爰併予
    宣告緩刑三年，以啟自新。再本院審酌吸食第一級毒品海洛因成癮性極高，要能
    完全戒治，除吸食者需有極佳之控制力外，適當之外力監督機制亦不可偏廢，因
    認被告有付保護管束予以監督輔導之必要，乃依刑法第九十三條第一項之規定，
    諭知緩刑期內付保護管束。至扣案如事實欄所載第一級毒品海洛因一小包（淨重
    ：零點零五公克），應依毒品危害防制條例第十八條第一項前段規定沒收銷燬之
    。
據上論斷，應依刑事訴訟法第二百七十三條之一第一項、第二百九十九條第一項前段
，毒品危害防制條例第十條第一項、第十八條第一項前段，刑法第十一條前段、第五
十六條、第七十四條第一款、第九十三條第一項，判決如主文。
本案經檢察官蕭斌志到庭執行職務。
中　　　華　　　民　　　國　　九十三　　年　　 十二 　　月　　三十一　　日
                              臺灣臺北地方法院刑事第七庭
                                          法    官  林孟皇
右正本證明與原本無異。
如不服本判決應於送達後十日內向本院提出上訴狀。
                                          書 記 官  李典育
中　　　華　　　民　　　國　　九十三　　年　　 十二　 　月    三十一　　日
附錄本案論罪科刑法條全文：
毒品危害防制條例第十條
施用第一級毒品者，處六月以上五年以下有期徒刑。
施用第二級毒品者，處三年以下有期徒刑。
